臺灣高等法院刑事判決
109年度上易字第474號
上  訴  人  
即  被  告  陳瀚民




上列上訴人因傷害案件，不服臺灣士林地方法院108年度易字第7
62號，中華民國109年1月21日第一審判決（起訴案號：臺灣士林
地方檢察署108年度偵字第2667號），提起上訴，本院判決如下
：
    主  文
上訴駁回。
    事  實
一、緣陳瀚民認「楊承偉」曾持假資料收取款項，欲處理賭債糾紛，故約「楊承偉」前往新北市○○區○○路0段00號「天元宮」停車場談判。陳瀚民於民國107年7月10日下午8時許協同數名姓名年籍不詳之成年人抵達上開地點，惟前往談判者為何青峰，陳瀚民與何青峰並不相識，其因認何青峰係受「楊承偉」指使而至，遂與前開數名成年人共同基於傷害他人身體之犯意聯絡，分別持電擊棒電擊何青峰、持棒球棒毆打何青峰，陳瀚民並持老虎鉗夾住何青峰右手大拇指拖行，致何青峰受有右手拇指壓砸撕裂傷伴有指甲受損、左側食指撕裂傷及指神經損傷、四肢多數擦挫傷及軀幹多處擦挫傷之傷害。
二、案經何青峰訴由新北市政府警察局淡水分局報告臺灣士林地方檢察署（下稱士林地檢署）檢察官偵查起訴。
    理  由
壹、程序方面
　　按被告以外之人於審判外之陳述，雖不符刑事訴訟法第159條之1至第159條之4之規定，而經當事人於審判程序同意作為證據，法院審酌該言詞陳述或書面陳述作成時之情況，認為適當者，亦得為證據；又當事人、代理人或辯護人於法院調查證據時，知有刑事訴訟法第159條第1項不得為證據之情形，而未於言詞辯論終結前聲明異議者，視為有前項之同意，刑事訴訟法第159條之5定有明文。經查，上訴人即被告陳瀚民（下稱被告）及檢察官於本院審理時對本案之供述證據均表示沒有意見等語（本院卷第63、64頁），供述證據部分視為同意作為證據，本院審酌各該證據作成或取得時狀況，並無顯不可信或違法取得等情況，且經本院依法踐行證據調查程序並認為適當，而有證據能力；其餘資以認定本案犯罪事實之非供述證據，亦查無違反法定程序取得之情形，依刑事訴訟法第158條之4之反面解釋，亦有證據能力。
貳、實體方面
一、上揭犯罪事實，業據被告於偵查、原審及本院審理時均坦承不諱（士林地檢署108年度偵字第2667號卷〈下稱偵字卷〉第213至215頁、原審審易卷第50頁、原審卷第48、51、57頁、本院卷第64、65頁），核與證人即告訴人何青峰於警詢、偵查時之證述情節大致相符（偵字卷第7至9、177至187頁），並有淡水馬偕紀念醫院（下稱馬偕紀念醫院）乙種診斷證明書、林口長庚紀念醫院診斷證明書、馬偕紀念醫院急診病歷、門診紀錄單、手術紀錄、傷勢照片在卷（偵字卷第19至105頁）可稽，足認被告前開之任意性自白核與事實相符，應堪採信。綜上，本件事證明確，被告犯行洵堪認定，應依法論科。
二、論罪科刑
　㈠按行為後法律有變更者，適用行為時之法律。但行為後之法律有利於行為人者，適用最有利於行為人之法律，刑法第2條第1項定有明文。查被告為本案犯行後，刑法第277條第1項之規定業於108年5月29日修正公布，並自同年月31日生效施行，而修正前第277條第1項法定刑為「3年以下有期徒刑、拘役或1千元以下罰金」；修正後法定刑則為「5年以下有期徒刑、拘役或50萬元以下罰金」。經比較新舊法之結果，刑法第277條第1項法定刑度提高為5年以下有期徒刑，且罰金刑亦提高為新臺幣50萬元，從而，應以修正前之舊法規定有利於被告，依刑法第2條第1項前段規定，應適用修正前之刑法第277條第1項規定。核被告所為，係犯108年5月31日修正施行前刑法第277條第1項之傷害罪。
　㈡被告與數名姓名年籍不詳之成年人就前開傷害犯行，彼此間有犯意聯絡及行為分擔，應論以共同正犯。
　㈢被告所持供本件犯行所用之老虎鉗，未據扣案，且非違禁物並甚為常見，卷內復無證據證明係被告所有、或係他人無正當理由提供或取得，亦無證據證明前開物品仍然存在，爰不予宣告沒收。
三、原審認被告犯罪事證明確，依刑法第277條第1項（108年5月31日修正施行前）、第2條第1項前段、第28條、刑法施行法第1條之1第1項之規定，審酌被告因與他人有金錢糾紛並認告訴人受該人指使，不思以理性方式處理，反與數名姓名年籍不詳之成年人分別持電擊棒、棒球棒及老虎鉗攻擊告訴人，致告訴人受有如起訴書所載之傷勢，併依本院被告前案紀錄表審酌被告素行（原審卷第9至34頁），兼衡其犯後坦承犯行，有和解意願，然因與告訴人對於和解內容並無共識而未能和解，及其自述國中肄業、之前職業為工、未婚無子女、前與母親同住等之智識程度、家庭生活經濟狀況（原審卷第58頁）等一切情狀，量處有期徒刑8月，認事用法，均核無不合，量刑亦屬妥適。上訴意旨雖以告訴人傷勢猶輕且無後遺症，有意願與告訴人和解，且無開庭態度不佳之情形，請求輕判云云。惟查，告訴人受有右手拇指壓砸撕裂傷伴有指甲受損、左側食指撕裂傷及指神經損傷、四肢多數擦挫傷及軀幹多處擦挫傷之傷害，且歷經4次門診、2次手術及耗時3個月之復健治療後，仍於原審表示尚有手指發麻等情，此有上開病歷紀錄、診斷證明書、傷勢照片及原審審判筆錄在卷（偵字卷第19至105頁、原審卷第50頁）可考，足認告訴人所受之傷勢嚴重，非屬輕微。又被告於本院審理時表明有意願賠償告訴人，惟目前沒有能力賠償告訴人等語（本院卷第63頁），本院審酌被告自承與告訴人素不相識並無嫌隙，僅因與他人之賭債糾紛而對告訴人暴力逞兇，致告訴人受有前開之傷勢，且迄今仍未與告訴人和解賠償等情，其所為實不足取，堪認被告本件所犯之惡性較為重大。原判決既已詳予審酌刑法第57條各款及前開所列情狀，予以綜合考量，在法定刑度範圍內，詳予審酌科刑，核其認事用法均無違誤，量刑亦屬妥當。被告上訴意旨，仍執前詞，圖求輕判云云，為無理由，應予駁回。
據上論斷，應依刑事訴訟法第368條，判決如主文。
本案經檢察官曹哲寧提起公訴，檢察官曾忠己到庭執行職務。
中　　華　　民　　國　　109 　年　　4 　　月　　28　　日
                  刑事第十一庭  審判長法　官  楊力進
                                      法　官  雷淑雯 
                                      法　官  許文章
以上正本證明與原本無異。
不得上訴。
                                      書記官  范家瑜
中　　華　　民　　國　　109 　年　　4 　　月　　28　　日